臺灣嘉義地方法院刑事裁定
111年度聲字第696號
聲  請  人  臺灣嘉義地方檢察署檢察官
受  刑  人  蔡皓丞




上列聲請人因受刑人數罪併罰有二裁判以上，聲請定其應執行之
刑（聲請案號：110年度執字第3173號），本院裁定如下：
    主  文
甲○○因犯如附表所示各罪所處之刑，應執行有期徒刑陸年陸月。
    理  由
一、聲請人臺灣嘉義地方檢察署(下稱嘉義地檢署)檢察官聲請意
    旨略以：受刑人甲○○（下稱受刑人）因加重詐欺案件，先後
    經判決確定如附表，應依刑法第53條、第51條第5款規定，
    定其應執行之刑，爰依刑事訴訟法第477條第1項聲請裁定等
    語。
二、按數罪併罰，有2裁判以上而宣告多數有期徒刑者，於各刑
    中之最長期以上，各刑合併之刑期以下定其刑期，但不得逾
    30年；刑法第53條、第51條第5款分別定有明文。再按數罪
    併罰之定應執行之刑，係出於刑罰經濟與責罰相當之考量，
    並非予以犯罪行為人或受刑人不當之利益，為一種特別的量
    刑過程，相較於刑法第57條所定科刑時應審酌之事項係對一
    般犯罪行為之裁量，為定應執行刑之宣告，乃對犯罪行為人
    本身及所犯各罪之總檢視，除應考量行為人所犯數罪反應出
    之人格特性，並應權衡審酌行為人之責任與整體刑法目的及
    相關刑事政策，在量刑權之法律拘束性原則下，依刑法第51
    條第5款之規定，採限制加重原則，以宣告各刑中之最長期
    為下限，各刑合併之刑期為上限，但最長不得逾30年，資為
    量刑自由裁量權之外部性界限，並應受法秩序理念規範之比
    例原則、平等原則、責罰相當原則、重複評價禁止原則等自
    由裁量權之內部抽象價值要求界限之支配，以使輕重得宜，
    罰當其責，俾符合法律授與裁量權之目的，以區別數罪併罰
    與單純數罪之不同，兼顧刑罰衡平原則（最高法院100年度
    台抗字第440號裁定意旨參照）；復按民國103年6月4日修正
    刑事訴訟法第370條第2項、第3項，對第二審上訴案件之定
    應執行刑，明定有不利益變更禁止原則之適用。而分屬不同
    案件之數罪併罰，倘一裁判宣告數罪之刑，曾經定其執行刑
    （下稱原定執行刑），再與其他裁判宣告之刑定其執行刑時
    ，在法理上亦應同受此原則之拘束。亦即基於有利被告之不
    利益變更禁止原則，分屬不同案件之數罪併罰定執行刑，原
    定執行刑有拘束新定執行刑上限之效果，法院裁量所定之刑
    期上限，自不得較重於「原定執行刑加計新宣告刑之總和」
    （最高法院108年度台抗字第436號裁定意旨參照）。
三、經查：
　㈠本件受刑人所犯如附表所示各罪，經附表所示之法院分別判
    處如附表所示之刑；又附表所列各罪均係受刑人在裁判確定
    前所犯，檢察官向犯罪事實最後判決之法院即本院聲請定其
    應執行之刑，本院審核認為正當，應定其應執行之刑。
　㈡經發函詢問受刑人就本件定執行刑表示意見後，據受刑人具
    狀陳述意見略以：本件聲請定應執行刑之全部案件，均為詐
    欺案件，犯罪日期自108年3月2日起至108年3月26日止，參
    與期間僅24日，應屬相類案件，犯罪手法、目的均相同；其
    前於竹南科學園區上班，某日上班途中發生重大車禍致須手
    術切除脾臟，休養時間過久遭非自願離職，因需賺錢養家，
    才會聽信同案被告所說工作輕鬆、薪水優渥而誤入歧途，於
    查獲後，主動積極配合，坦承犯行，並供出上游協助檢警破
    獲詐騙集團，交保在外時無不良素行，並有正當工作，未再
    犯罪，確已勇於認錯；其家中有外公、妻子及幼女同住，並
    有房屋貸款由其妻賺取不穩定收入幫忙繳交，其為此深感愧
    疚、自責，請念及前述各情，從輕定刑等語。　
　㈢查受刑人所犯如附表所示各罪，其中附表編號1-2部分，前經
    臺灣高等法院臺中分院(下稱臺中高分院)以109年度金上訴
    字第2622號判決定應執行有期徒刑1年9月；附表編號3-4部
    分，前經臺灣高等法院臺南分院(下稱臺南高分院)以109年
    度上訴字第1523號判決定應執行有期徒刑2年4月；附表編號
    5-6部分，前經臺南高分院以110年度金上訴字第133號判決
    定應執行有期徒刑4年6月；附表編號7-8部分，前經臺灣高
    等法院高雄分院(下稱高雄高分院)以110年度金上訴字第34
    號判決定應執行有期徒刑2年4月；附表編號9部分，前經臺
    灣高等法院以110年度上訴字第756號判決定應執行有期徒刑
    1年8月；附表編號10-11部分，前經高雄高分院以110年度金
    上訴字第28號判決定應執行有期徒刑1年4月；附表編號12-1
    4部分，前經本院以110年度金訴字第101號判決定應執行有
    期徒刑1年8月；上情有附表所示刑事判決之判決書及臺灣高
    等法院被告前案紀錄表在卷可稽。依上開說明，本院定其應
    執行刑，不得逾越刑法第51條第5款所定法律之外部界限，
    即不得重於附表編號1至14所示之罪之總和（即有期徒刑102
    年11月，以有期徒刑30年計之），亦應受內部界限之拘束，
    即不得重於附表編號1-2、3-4、5-6、7-8、10-11、12-14分
    別所定應執行刑及其餘所示宣告刑即編號9之總和（即有期
    徒刑15年7月）。　
　㈣本院審核相關案卷，考量自由裁量之範圍，應受內部性界限
    及不利益變更禁止原則之拘束，爰參酌原確定判決之定執行
    刑情形，並衡酌受刑人之犯罪行為均為加重詐欺罪，且所犯
    附表所示各罪犯罪時間為108年3月2日至26日之間，受刑人
    係於短時間內密集所為，各罪責任非難重複程度高，然另一
    方面，受刑人於上開期間內，所為加重詐欺犯行高達85次，
    本院考量受刑人之犯罪次數、犯罪性質、犯罪時間，衡酌前
    揭所述之比例原則、責罰相當原則等自由裁量權之內部性界
    限等情，而為整體評價後，爰合併定其應執行之刑如主文所
    示。
四、爰依刑事訴訟法第477條第1項，刑法第53條、第51條第5款
    ，裁定如主文。　　
中　　華　　民　　國　　111 　年　　9 　　月　　30　　日
                  刑事第一庭    法　官　林富郎
以上正本證明與原本無異。
如不服本裁定，應於裁定送達後5日內向本院提出抗告狀（應附
繕本）。
中　　華　　民　　國　　111 　年　　9 　　月　　30　　日
                                書記官　陳雪鈴

附表             編號 罪名 宣告刑 犯罪日期 偵查(自訴)機關年度案號 最後事實審   確定判決   得否易科罰金 備註      法院 案號 判決 日期 法院 案號 判決確定日期   1 加重詐欺 有期徒刑1年1月(3次) 108年3月18日(2次)、5日 臺灣苗栗地方檢察署(下稱苗栗地檢署)108年度少連偵字第91號等 臺中高分院 109年度金上訴字第2622、2625、2626號 109年12月31日 最高法院 110年度台上字第4341、4342號 110年7月8日 否 苗栗地檢署110年度執字第1800號(應執行有期徒刑1年9月) 2 加重詐欺 有期徒刑1年2月(4次) 108年3月5日(2次)、14日、18日 同上 同上 同上 同上 同上 同上 同上 否  3 加重詐欺 有期徒刑1年1月(9次) 108年3月5日(2次)、15日、18日、19日(5次) 臺灣臺南地方檢察署108年度少連偵字第130號等 臺南高分院 109年度上訴字第1523、1524號 110年1月19日 同上 110年度台上字第4429、4430號 110年7月14日 否 臺灣臺南地方檢察署110年度執字第5547號(苗栗地檢署110年度執助字第434號，應執行有期徒刑2年4月) 4 加重詐欺 有期徒刑1年2月(4次) 108年3月5日、15日(2次)、19日 同上 同上 同上 同上 同上 同上 同上 否  5 加重詐欺 有期徒刑1年3月(44次) 108年3月2日(4次)、4日(13次)、9日(10次)、14日(2次)、15日(4次)、18日(10次)、22日 嘉義地檢署108年度偵字第4713號等 同上 110年度金上訴字第133、193號 110年4月21日 同上 110年度台上字第5447、5452號 110年10月13日 否 嘉義地檢署110年度執字第3083號(苗栗地檢署110年度執助字第603號，應執行有期徒刑4年6月) 6 加重詐欺 有期徒刑1年6月 108年3月13日至同年月15日 同上 同上 同上 同上 同上 同上 同上 否  7 加重詐欺 有期徒刑1年3月(7次) 108年3月16日(3次)、25日(2次)、26日(2次) 臺灣屏東地方檢察署108年度偵字第3149號等 高雄高分院 110年度金上訴字第34號 110年4月27日 同上 110年度台上字第5569號 110年10月13日 否 臺灣屏東地方檢察署110年度執字第5053號(苗栗地檢署110年度執助字第619號，應執行有期徒刑2年4月) 8 加重詐欺 有期徒刑1年4月 108年3月16日 同上 同上 同上 同上 同上 同上 同上 否  9 加重詐欺 有期徒刑1年1月(5次) 108年3月8日(5次) 臺灣桃園地方檢察署108年度少連偵字第219號 臺灣高等法院 110年度上訴字第756號 110年4月28日 同上 110年度台上字第5571號 110年10月13日 否 臺灣桃園地方檢察署110年度執字第12386號(苗栗地檢署110年度執助字第640號，應執行有期徒刑1年8月) 10 加重詐欺 有期徒刑1年1月 108年3月26日 臺灣橋頭地方檢察署108年度偵字第11574號 高雄高分院 110年度金上訴字第28號 110年4月28日 同上 110年度台上字第5621號 110年10月21日 否 臺灣橋頭地方檢察署110年度執字第4358號(苗栗地檢署110年度執助字第140號，應執行有期徒刑1年4月) 11 加重詐欺 有期徒刑1年2月 108年3月26日 同上 同上 同上 同上 同上 同上 同上 否  12 加重詐欺 有期徒刑1年2月 108年3月4日 嘉義地檢署110年度少連偵字第19號 本院 110年度金訴字第101號 110年8月31日 本院 110年度金訴字第101號 110年10月21日 否 嘉義地檢署110年度執字第3173號(苗栗地檢署110年度執助字第601號，應執行有期徒刑1年8月) 13 加重詐欺 有期徒刑1年4月(2次) 108年3月4日、18日 同上 同上 同上 同上 同上 同上 同上 否  14 加重詐欺 有期徒刑1年3月(2次) 108年3月18日(2次) 同上 同上 同上 同上 同上 同上 同上 否